# 结转劳务成本形成的应付暂估，但是该暂估没有明确的供应商，该暂估是否合理？

提问人：留级小学生 时间：2016-12-15 17:31:08
事项描述：提供劳务交易的企业在期末按照技术部门测定的完工进度采用完工百分比法确认提供劳务的收入并结转成本，部分项目“劳务成本”当期实际发生额少于应结转的成本，导致期末余额为负数，单位按该差额确认暂估的应付款，但是该笔暂估是没有对应的供应商的（劳务成本全部由工资和相关费用构成，无分包）。 问题：这种暂估是否合理、可行？

回答人：chenyiwei
这种情况是否合理？我理解你说的情况是用其他方法测定的完工进度超过了按照“累计已发生的成本占预计总成本的比例”确定的完工进度。我理解一般不应出现这类情况。出现了这种情况，就要关注其他方法确定完工百分比的合理性。

提问人：留级小学生 时间：2016-12-20 15:42:06
首先谢谢陈版的解答，但是还是不知道该怎么判断该种暂估是否可行。 情况介绍：被审计单位主要从事的是设计服务，其中设计项目的成本主要构成为人工工资（50%）以上、费用（30%）左右，其他支出。 案例：单位所承接的A设计项目，合同额为 100 万，在年终时依据技术部门按照设计图纸的进度测定的进度为80%，已实际发生的劳务成本为 50 万，预计总成本 80 万（预计至完工还将发生 30 万的支出），按照完工百分比确认主营业务收入 80 万，并结转主营业务成本 64 万（80*80%），并同时按差额确认劳务成本-应付暂估 14 万（由于成本的性质，该种暂估是无对方单位） 问：该种暂估的是否合理？

回答人：chenyiwei
这就要考虑“在年终时依据技术部门按照设计图纸的进度测定的进度为80%”有无充分依据了。可能很难证明这样做的合理性。